【裁判字號】    92,抗,446
【裁判日期】    920616
【裁判案由】    聲請撤銷緩刑
【裁判全文】
臺灣高等法院臺中分院刑事裁定                    九十二年度抗字第四四六號
    抗  告  人
    即 受刑 人  甲○○
右列抗告人因聲請撤銷緩刑案件，不服臺灣臺中地方法院中華民國九十二年五月七日
裁定（九十二年度撤緩字第七五號）提起抗告，本院裁定如左：
    主      文
抗告駁回。
    理      由
一、本件抗告意旨略以：抗告人經本院八十九年度上訴字第八三九號判處有期徒刑一
    年四月，緩刑五年；復於緩刑宣告後之民國（下同）九十二年四月八日，經本院
    九十二年度上易字第三六七號判處有期徒刑六月確定，因此由原裁定撤銷前述緩
    刑之宣告。惟前開二案件係同一事件，而非前後事件，只是同時之受害人有二人
    ，本件第二案告訴人因當初即與抗告人達成協議，同意不告訴，故於前第一案時
    尚未同時提出告訴，遲至近日又反悔而再提告訴，事實上二件為同一事實。抗告
    人現克正提起非常上訴中，原裁定未為詳實查察，即逕予撤銷前述緩刑之宣告，
    為此提起抗告等語。
二、按受緩刑之宣告，而有緩刑前犯他罪，在緩刑期內受有期徒刑以上刑之宣告之情
    形者，撤銷其宣告，刑法第七十五條第一項第二款有明文規定。
三、經查，抗告人經本院八十九年度上訴字第八三九號判決，宣告判處有期徒刑一年
    緩刑五年，其犯罪事實為：「甲○○於八十二年間起，在位於台中市○○路五八
    一號五樓之國泰人壽保險股份有限公司（下稱國泰公司）擔任保險業務員，而甲
    ○○因為達國泰公司按月要求之保險業績，竟基於行使偽造文書之概括犯意，未
    事先徵詢郭李淑嬌、郭怡君及郭學儒之同意，而先於八十二年七月十五日，委由
    台中市某一不知情之刻印店成年人偽刻『李淑嬌』、『郭怡君』及『郭學儒』之
    印章各一枚，其後復分別於如附表一所示時日，在其所服務之國泰公司上址，分
    別表明代理『李淑嬌』、『郭怡君』、『郭學儒』名義之意思，而先後偽造如附
    表一所示之印文及署押於如附表一所示之要保書上，而連續偽造如附表一所示要
    保書之私文書，並進而先後於附表一所示之時日持向國泰公司投保人壽保險，以
    行使上開偽造之私文書，均足生損害於國泰公司對其要保人等資料管理之正確性
    ，以及分別足生損害於如附表一所示之受損害人。又甲○○以上開如附表一所示
    之要保書投保並因而取得保險單四份後，因亟須用款，竟另行起意，而基於意圖
    為自己不法所有及行使偽造私文書之概括犯意，以先後於附表二所示之時日，在
    同一上址，表明其為要保人『李淑嬌』之意思，而先後偽造如附表二所示『李淑
    嬌』之印文及署押於如附表二所示之保單借款借據上，而連續偽造如附表二所示
    保單借款借據之私文書，並進而先後於附表二所示之時日，分別持如附表二所示
    保險單（均含如附表一所示之要保書各一份）及如附表二所示保單借款借據向國
    泰公司質押借款，以行使上開偽造如附表一所示之要保書及如附表二所示之保單
    借款借據之私文書，而足生損害於國泰公司對要保人質押借款等資料之正確性、
    郭李淑嬌及如附表一所示受損害人。其後復分別於如附表三所示之時日，在國泰
    公司上址，表明代理『李淑嬌』簽收之意思，先後偽造如附表三所示『李淑嬌』
    之署押及印文於如附表三所示國泰公司保全給付收據上，而連續偽造如附表三所
    示國泰公司保全給付收據之私文書，並交還國泰公司以資行使，均足生損害於國
    泰公司對於客戶資料管理之正確性及郭李淑嬌之方式，先後致國泰公司之人員陷
    於錯誤，而分別於如附表三所示之取款日給付甲○○如附表三所示之金額。」，
    又抗告人經本院九十二年度上易字第三六七號判決，判處有期徒刑六月，其犯罪
    事實為：「甲○○為國泰公司之業務員，為從事保險業務之人，竟意圖為自己不
    法之所有，基於業務侵占之概括犯意，自八十五年十一月十八日起至八十七年四
    月三日止，利用客戶江美淑將自己及家人印章交由其保管，以便辦理貸款、縮小
    保額、解約之機會，陸續將業務上所持有之江美淑前開款項予以侵吞入己，合計
    侵占新台幣五十七萬九千零五十元。」，有上開二案之判決書可稽，是以抗告人
    有受緩刑之宣告，而有緩刑前犯他罪，在緩刑期內受有期徒刑以上刑之宣告之情
    形，原裁定乃依刑法第七十五條第一項第二款，撤銷抗告人緩刑之宣告，核與前
    揭條文規定並無不當，至於抗告意旨旨所指：前後二案為同一案件，已提出非常
    上訴救濟云云，尚非本件應否撤銷緩刑宣告得審酌之條件，本件抗告，並無理由
    ，應予駁回。
四、據上論結，應依刑事訴訟法第四百十二條，裁定如主文。
中      華      民      國      九十二  年      六      月      十六    日
                                臺灣高等法院臺中分院刑事第七庭
                                      審判長法  官  林  榮  龍
                                            法  官  謝  說  容
                                            法  官  江  錫  麟
右正本證明與原本無異。
不得再抗告。
                                            書記官  陳  振  海
中      華      民      國      九十二  年      六      月      十六    日
                                                                        Ａ


司法院資訊處製作；財團法人民間司法改革基金會備份。
